【裁判字號】    98,簡上,1210
【裁判日期】    990316
【裁判案由】    家暴傷害
【裁判全文】
臺灣桃園地方法院刑事判決            98年度簡上字第1210號
上  訴  人
即  被  告  甲○○原名林於忠.
上列被告因家暴傷害案件，不服本院民國98年11月25日98年度壢
簡字第2878號第一審刑事簡易判決（檢察官聲請簡易處刑案號：
98年度偵字第17277 號）後，上訴人提起上訴，本院管轄之第二
審地方法院合議庭判決如下︰
    主  文
上訴駁回。
    理  由
一、本案被告所涉家暴傷害案件，被告對於其於檢察官聲請簡易
    判決處刑書所載之時、地持新買之鋸子與告訴人乙○○發生
    口角之事實固坦承在卷，惟矢口否認有何傷害犯行。然被告
    上開犯行既經原審依告訴人即被害人乙○○於警詢及偵查中
    具結之指述，及告訴人乙○○所提出之天晟醫院診斷證明書
    、受傷照片2 幀，以及證人王年萬於偵查中具結之證詞等證
    據，認為被告於警詢、偵查中所為辯解不足採信，以被告所
    犯上開犯罪事證明確，適用刑事訴訟法第449 條第1 項，刑
    法第277 條第1 項、第47條第1 項、第41條第1 項前段、第
    38 條 第1 項第2 款，刑法施行法第1 條之1 第1 項、第2
    項前段，量處被告有期徒刑3 月，並諭知如易科罰金以新臺
    幣1 千元折算1 日之折算標準，及就被告所有供本件犯罪所
    用之鋸子1 把，予以宣告沒收，其認事用法，均無違誤，量
    刑亦屬妥適，應予維持，並引用第一審判決書記載之事實、
    證據及理由（如附件）。
二、上訴意旨略以：原審引用證人乙○○及王年萬之證詞據以認
    定被告犯行，惟乙○○為告訴人，其所為指訴本在使被告獲
    罪，不免渲染誇大，而不可信；至證人王年萬所述內容為傳
    聞毫無證據能力，原審竟採為證據，顯有違法採證之嫌。又
    原審認定被害人乙○○之傷勢為「前臂挫傷、前臂之開方性
    傷口」，則原審竟未載明被害人乙○○之傷勢，究竟是「左
    前臂」或是「右前臂」？且被害人乙○○之傷勢，依其傷口
    是否連續、整齊，應可輕易判定是否為遭受鋸子所砍傷等語
    。
三、經查，原審認定被告涉犯上開傷害罪行，除告訴人指訴外，
    尚有天晟醫院診斷證明書、被害人受傷照片，以及證人王年
    萬證述其親眼所見之被害人傷勢之證詞為據，並非以告訴人
    單一之指訴為據，其採信告訴人之指訴，並無不法；又原審
    引用證人王年萬所述內容，係以其具結證稱：「我當時快下
    班時，看到乙○○的手前臂流血，後來乙○○說他哥哥拿鋸
    子來要打他... 」之內容，認定「事發當時，告訴人手臂確
    有受傷」之事實，此部分之內容既係證人王年萬親身見聞，
    即非傳聞。況且，被告自承於本件案發當時與被害人發生口
    角，被害人上前要搶被告新買之鋸子，則衡諸常情，於其等
    口角之際，若非被告持其新買之鋸子揮動，則被害人豈有上
    前要搶下被告手中鋸子之理，是以被害人乙○○於被告揮動
    鋸子之際，要奪下被告手中鋸子，因而受有卷附照片所示其
    右前臂遭到被告所持鋸子刮傷之傷勢，應可認定，是以原審
    採信告訴人之指訴、證人王年萬之證詞，並依天晟診斷證明
    書及卷附照片，認定被告確有上開傷害罪行，其認定事實並
    無違誤。被告上揭所辯，無足採信，是以被告之上訴，並無
    理由，應予駁回。
據上論斷，應依刑事訴訟法第455 條之1 第3 項、第368 條、第
373條，判決如主文。
本案經檢察官李安蕣到庭執行職務。
中    華    民    國    99    年    3     月    16    日
                  刑事第九庭  審判長法  官  吳為平
                                    法  官  蘇琬能
                                    法  官  黃立昌
以上正本證明與原本無異。
不得上訴。
                                    書記官  張懿昀
中    華    民    國    99    年    3     月    17    日
附件：本院98年度壢簡字第2878號第一審刑事簡易判決
臺灣桃園地方法院刑事簡易判決        98年度壢簡字第2878號
聲  請  人  臺灣桃園地方法院檢察署檢察官
被      告  甲○○（原名林於忠）
                    男  72歲（民國○○年○月○○日生）
                    身分證統一編號：Ｚ000000000號
                    住新竹縣竹北市○○路1161巷30號
上列被告因家暴傷害案件，經檢察官聲請以簡易判決處刑（98年
度偵字第17277 號），本院判決如下：
    主  文
甲○○傷害人之身體，累犯，處有期徒刑參月，如易科罰金，以
新台幣壹仟元折算壹日。鋸子壹把沒收。
    事  實及理  由
一、被告甲○○前有業務過失致死、妨害自由、傷害、恐嚇、家
    暴傷害、誣告、偽造文書等前科，其中於民國93年間，因誣
    告、偽造文書案件，經本院以91年度自字第179 號判決分別
    判處有期徒刑8 月、7 月，定應執行有期徒刑1 年2 月，提
    起上訴後，經台灣高等法院、最高法院分別以93年度上訴字
    第2561號、95年度台上字第5262號判決駁回上訴確定，上開
    各罪，嗣經台灣高等法院以96年度聲減字第744 號裁定減為
    有期徒刑4 月、3 月15日，定應執行有期徒刑7 月15日，並
    於96年7 月21日縮刑期滿執行完畢（構成累犯），仍不知悔
    改，其與乙○○二人為兄弟，彼此間為家庭暴力防制法第三
    條第四款所稱之家庭成員。緣甲○○認為家產處理不公，導
    致甲○○、乙○○兄弟時常為此發生爭吵，甲○○於97年6
    月28日17時40分許，騎機車並手持一把鋸子前往乙○○所有
    之桃園縣楊梅鎮○○路500 號住處，找乙○○理論父母遺留
    下之房地分配問題，甲○○手持鋸子並步下機車與乙○○發
    生口角，甲○○竟基於傷害人之身體之犯意，持鋸子砍乙○
    ○前臂，致乙○○受有前臂挫傷、前臂之開方性傷口之傷害
    ，乙○○本擬順勢奪下甲○○手中之鋸子，惟甲○○砍後隨
    即往機車方向跑，乙○○尾隨趕往機車處搶下鋸子，但不慎
    小腿碰到甲○○之機車而受有挫傷。案經乙○○訴請台灣桃
    園地方法院檢察署檢察官偵查後聲請以簡易判決處刑。
二、被告甲○○對於其於上揭時、地持鋸子與告訴人乙○○發生
    口角進之事實固坦承在卷，惟矢口否認有何傷害犯行，辯稱
    ：伊未毆打乙○○云云。經查：被告於上揭時、地持鋸子砍
    傷告訴人乙○○之事實，業據證人即告訴人乙○○於檢察官
    偵訊時證訴甚詳，並有天晟醫院診斷證明書1 紙、受傷照片
    2 張附卷可稽。且被告於警詢時亦不否認有持鋸子前往告訴
    人住處找告訴人理論等情（見偵查卷第11頁）。證人王年萬
    於檢察官偵查時也具結證稱：「我當時快下班時，看到乙○
    ○的手前臂流血，後來乙○○說他哥哥拿鋸子來要打他，．
    ．．，」等語（見偵查卷第39頁），足見事發當時，告訴人
    手臂確有受傷，而衡諸常情，被告既持然持鋸子前往告訴人
    住處找告訴人理論，則於其所持有之鋸子遭告訴人奪下前豈
    有不攻擊並反抗之理？且若非其持鋸子砍傷告訴人，告訴人
    亦無冒險搶奪被告手中所持鋸子之理，被告所辯顯不足採信
    。足見被告確有持鋸子砍傷告訴人成傷情事。本件被告傷害
    犯行，罪證明確，犯行洵堪認定，應予依法論科。
三、核被告甲○○所為，係犯刑法第二百七十七條第一項之普通
    傷害罪。被告為被害人之兄，其與被害人為二親等內之旁系
    血親關係，屬家庭暴力防治法第三條所定之「家庭成員」，
    是被告對被害人所成立之傷害罪，為家庭暴力防治法所規範
    之家庭暴力罪。查被告於93年間，因誣告、偽造文書案件，
    經本院以91年度自字第179 號判決分別判處有期徒刑8 月、
    7 月，定應執行有期徒刑1 年2 月，提起上訴後，經台灣高
    等法院、最高法院分別以93年度上訴字第2561號、95年度台
    上字第5262號判決駁回上訴確定，上開各罪，嗣經台灣高等
    法院以96年度聲減字第744 號裁定減為有期徒刑4 月、3 月
    15日，定應執行有期徒刑7 月15日，並於96年7 月21日縮刑
    期滿執行完畢等情，有卷附臺灣高等法院被告前案紀錄表可
    按，其受徒刑之執行完畢後，5 年以內故意再犯本件有期徒
    刑以上之罪，為累犯，應依刑法第47條第1 項規定，加重其
    刑。爰審酌被告之素行，犯罪動機、目的、手段、被害人所
    受之傷害，及犯罪後之態度等一切情狀，量處如主文所示之
    刑，並諭知易科罰金之折算標準。鋸子1 把，為被告所有，
    業據被告於警詢時供承在卷，且該鋸子並為供本件犯罪所用
    之物，應依刑法第38條第1 項第2 款規定宣告沒收。
四、至於公訴意旨認為被告亦有傷害告訴人之小腿，致其小腿受
    有挫傷之傷害云云，惟訊據被告堅詞否認有毆打告訴人小腿
    之情事，且證人即告訴人乙○○於檢察官偵訊時亦自承：「
    ．．．，甲○○跑去他的機車上，直到他跑去機車上我才把
      他的鋸子搶過來，我的腳卡到他的機車才受傷的」等語（
    見98年度他字第98號卷第29頁）明確，足見告訴人小腿之挫
    傷，與被告無關，是此部分無法證明係被告所為，然此部分
    與前開經論罪科刑之傷害部分係屬單純一罪關係，爰不另為
    無罪之諭知。
五、依刑事訴訟法第449 條第1 項，刑法第277 條第1 項、第47
    條第1 項、第41條第1 項前段、第38條第1 項第2 款，刑法
    施行法第1 條之1 第1 項、第2 項前段，逕以簡易判決處刑
    如主文。
六、如不服本判決，得自收受送達之日起10日內向本院提出上訴
    狀。
中    華    民    國    98    年    11    月    25    日
                   刑事第二庭  法  官  徐  培  元
以上正本證明與原本無異。
如不服本判決，應於判決送達後10日內向本院提出上訴狀（應附
繕本）。
                               書記官  張  筆  隆
中    華    民    國    98    年    11    月    25    日
附論罪科刑依據之法條：
刑法第二百七十七條第一項
傷害人之身體或健康者，處三年以下有期徒刑、拘役或一千元以
下罰金。

司法院資訊處製作；財團法人民間司法改革基金會備份。
